臺灣高等法院民事裁定
109年度重上字第247號
上  訴  人  江昱葶  
                
上列上訴人因與被上訴人郭耀元間請求所有權移轉登記事件，對
於中華民國109年2月7日臺灣新北地方法院108年度重訴字第644
號判決提起上訴，本院裁定如下：
    主  文
本件訴訟標的價額核定為新臺幣壹仟肆佰零壹萬伍仟玖佰參拾元
。
上訴人應於收受本裁定正本五日內，逕向本院補繳第二審裁判費
新臺幣貳拾萬參仟零陸拾肆元，逾期即駁回其上訴。
    理  由
一、按提起第二審上訴，應依民事訴訟法第77條之16第1項規定
    繳納裁判費，此為法定必備之程式。又訴訟標的之價額由法
    院核定；核定訴訟標的之價額，以起訴時之交易價額為準。
    無交易價額者，以原告就訴訟標的所有之利益為準。同法第
    77條之1第1項、第2項定有明文。又以一訴主張數項標的者
    ，其價額合併計算之。但所主張之數項標的互相競合或應為
    選擇者，其訴訟標的價額，應依其中價額最高者定之。民事
    訴訟法第77條之2第1項亦有明文。
二、本件上訴人不服臺灣新北地方法院108年度重訴字第644號判
    決，提起第二審上訴，未據繳納裁判費。查上訴人上訴聲明
    請求被上訴人將坐落新北市○○區○○段000地號土地應有部分
    百萬分之4300及同段862建號全部（下稱862建物）、945建
    號應有部分萬分之53（下稱945建物）、948建號應有部分十
    萬分之1505（下稱948建物）即門牌新北市○○區○○路0段00號
    5樓房屋（下稱系爭房屋，與坐落土地合稱系爭房地）所有
    權移轉登記為上訴人所有，並於本院追加備位聲明請求被上
    訴人給付新臺幣（下同）1401萬5930元本息（見本院卷第19
    頁）。其數項標的應為競合，其訴訟標的價額應以其中高者
    定之。而系爭房屋依其應有部分比例換算，總面積為130.99
    平方公尺（862建物層次面積91.56㎡＋862建物陽台面積9.98㎡
    ＋945建物面積1960.67×53÷10000㎡＋948建物12266.648×1505÷
    100000㎡＝130.99㎡，小數點二位以下四捨五入），又系爭房
    地鄰近不動產於民國108年5月間之交易價格每平方公尺為10
    萬7000元，有土地及建物登記謄本、內政部不動產交易實價
    查詢服務網查詢結果可稽（見原審卷第133、139頁），內政
    部上開實價查詢結果係以土地加計建物計算每平方公尺之交
    易價格，貼近系爭房地於起訴時之客觀市價，原審據以核定
    該部分訴訟標的價額，兩造亦未聲明不服（見原審卷第141
    頁），以此計算系爭房地起訴時之交易價額核定為1401萬59
    30元（107000元/㎡×130.99㎡＝1401萬5930元）。與上訴追加
    備位聲明之金額相同，是本件訴訟標的價額應核定為1401萬
    5930元，應徵第二審裁判費20萬3064元，茲限上訴人於收受
    本裁定正本5日內，如數逕向本院繳納。逾期未補繳，即駁
    回其上訴。
三、爰裁定如主文。
中　　華　　民　　國　　109 　年　　4 　　月　　10　　日
                    民事第二十四庭
                        審判長法  官  周舒雁
                              法  官  沈佳宜
                              法  官  周群翔
正本係照原本作成。
核定訴訟標的價額部分，如不服裁定得於收受送達後10日內向本
院提出抗告狀，並繳納抗告費新臺幣1千元。
命補繳裁判費部分不得抗告。
中　　華　　民　　國　　109 　年　　4 　　月　　10　　日

　　　　　　　　　　　　    　書記官  秦千瑜